【裁判字號】    96,上訴,4184
【裁判日期】    970108
【裁判案由】    違反槍砲彈藥刀械管制條例
【裁判全文】
台灣高等法院刑事判決                96年度上訴字第4184號
上  訴  人
即  被  告  甲○○
                    （另案於台灣台北監獄台北分監執行中）
指定辯護人  本院公設辯護人郭書益
上列上訴人因違反槍砲彈藥刀械管制條例案件，不服台灣板橋地
方法院九十五年度訴字第二五六三號，中華民國九十六年四月十
三日第一審判決（起訴案號：台灣板橋地方法院檢察署九十五年
度偵字第一六二五六號），提起上訴，本院判決如下：
    主  文
上訴駁回。
    事實及理由
一、本案經本院審理結果，認原判決以上訴人即被告甲○○犯槍
    砲彈藥刀械管制條例第八條第四項未經許可，持有可發射子
    彈具有殺傷力之改造手槍罪（累犯），判處其有期徒刑三年
    二月，併科罰金新台幣（下同）十萬元，罰金如易服勞役，
    以一千元折算一日；扣案之仿FN廠半自動手槍製造之改造手
    槍一枝（含彈匣一個，槍枝管制編號0000000000
    號，下稱扣案改造手槍）沒收。核其認事用法及量刑均無不
    當，應予維持，並引用原判決（如附件）記載之事實、證據
    及理由。
二、被告上訴意旨略以：
  (一)被告確係在台北縣中和市○○路之涼亭處拾得該只裝有扣案
    改造手槍之提袋，當時尚不知提袋內所置為何物品便遭警盤
    查；斯時，被告即答覆警員稱不知提袋內為何物並請警員自
    行打開查看。證人即查獲本件之警員蔡志達證稱被告當時係
    答稱提袋內為酒瓶，及被告曾立在一部汽車後面保險桿旁云
    云，均不實在。
  (二)聲請：傳喚證人乙○○調查；調閱監視器錄影帶；將
    扣案改造手槍送交鑑驗是否有被告指紋殘留云云。
三、惟查：
  (一)被告有原判決事實一所載，於民國九十五年七月三日十九時
    許，在台北縣中和市○○路一二三號抽水站附近，收受姓名
    不詳之成年男子所給予之扣案改造手槍，而未經許可無故持
    有之，至同日二十時三十分許，在台北縣中和市○○路二四
    一號前為警查獲，已據原判決說明其認定之依據及判斷之理
    由；並依據證人即查獲本件之警員蔡志達、許祝榮，及證人
    乙○○之證詞，敘明被告所辯該只裝有扣案改造手槍之提袋
    係在涼亭處拾獲云云，不足採信之理由。被告於本院審理時
    仍空言辯稱該只提袋係其在涼亭處拾獲云云，並非可採。
  (二)核證人蔡志達於原審之證詞中，固提及伊曾目擊一部汽車停
    在被告旁邊達一、二十分鐘之久等語，然並未指證裝有扣案
    改造手槍之提袋係被告自該部汽車所取得（見原審卷第九六
    、一０二頁）。被告以其若要自該部汽車取得提袋，豈會立
    在汽車後面保險桿處置辯，質疑證人蔡志達之證詞不實，尚
    顯牽強。又被告於本院審理時，對於其何以撿拾提袋一節，
    亦自承其當時以為提袋內所置為「酒」等語，足見證人蔡志
    達所證當時被告係告稱提袋內所裝為「酒瓶」等語，應非無
    據。何況。不論證人蔡志達該部分陳述是否明確，原於被告
    本件犯罪事實之成立不生影響，尚不足憑以否定證人蔡志達
    之證詞之真實性。
  (三)至於被告於本院聲請調查之各項證據，查：
  證人乙○○經本院依彼之戶籍地傳喚，經送達機關回以彼已
    「遷出」；另依彼於警詢時陳述之居住地台北市○○區○○
    街一六七號三樓傳喚，該傳票雖寄存送達於該處警察機關，
    然彼並未於審判期日到場。又被告所提供之行動電話號碼，
    並無乙○○使用之資料，甚且該門號於九十五年七月三日並
    無租用戶租用等情，有乙○○之個人戶籍基本資料、本院傳
    票信封、送達證書、行動電話資訊查詢結果在卷可稽。矧證
    人乙○○於警詢時已就彼所見被告提著提袋等情為供述，並
    無彼目擊被告撿拾提袋之陳述（見偵查卷第二一、二二頁）
    ，是並非有利被告之證據。
  本件警員查獲被告地點週遭並無相關監視器錄影畫面可資調
    閱，且緝獲被告當時僅以照相機拍照取證附卷，亦無查扣相
    關之現場監視器錄影帶，有台北縣政府警察局中和分局九十
    六年十一月十五日北縣警中偵字第０９６００５６８５５號
    函在卷可按。
  扣案改造手槍於被查獲之際係以報紙包住裝在紙盒內，紙盒
    復置於一只一般商家自行印製之塑膠提袋內等情，有卷附相
    片可憑（見偵查卷第三六、三七頁）。依當時包裝之情形客
    觀觀察，縱使扣案改造手槍槍身未能鑑驗出被告指紋殘留，
    亦無從憑為被告不知該提袋內所置為扣案改造手槍之有利認
    定。
    是以，被告聲請調查之各該項證據，或已無從調查，或已無
    再為調查之必要，故不再為調查。
四、從而，被告上訴意旨所指各節，均非可採。被告執以指摘原
    判決不當云云，為無理由，其上訴應予駁回。
據上論斷，應依刑事訴訟法第三百六十八條、第三百七十三條，
判決如主文。
本案經檢察官羅松芳到庭執行職務。
中    華    民    國  九十七  年    一    月    八    日
                  刑事第二十庭  審判長法  官  楊貴雄
                                      法  官  鄧振球
                                      法  官  林立華
以上正本證明與原本無異。
如不服本判決，應於收受送達後十日內向本院提出上訴書狀，其
未敘述上訴之理由者並得於提起上訴後十日內向本院補提理由書
（均須按他造當事人之人數附繕本）。
                                      書記官  廖月女
中    華    民    國    97    年    1     月    9     日
附錄：本案論罪科刑法條全文
槍砲彈藥刀械管制條例第8條第4項：
未經許可，持有、寄藏或意圖販賣而陳列第1 項所列槍枝者，處
3 年以上10年以下有期徒刑，併科新台幣7百萬元以下罰金。


司法院資訊處製作；財團法人民間司法改革基金會備份。
